【裁判字號】    89,易,475
【裁判日期】    890223
【裁判案由】    竊盜
【裁判全文】
臺灣高雄地方法院刑事判決                          八十九年度易字第四七五號
    公  訴  人  臺灣高雄地方法院檢察署檢察官
    被      告  丙○
右列被告因竊盜案件，經檢察官提起公訴（八十八年度偵字第二九０五一號），本院
判決如左：
    主  文
丙○無罪。
    理  由
一、公訴意旨略以，被告丙○意圖為自己不法之所有，於民國八十八年四月十六日在
    高雄縣美濃鎮○○街四十九號陳福堂住處，竊取陳福當所持有，由甲○○所簽發
    台灣土地銀行美濃分行，帳號００九三二九號，票號0000000號，面額新
    台幣（下同）二十萬元之支票一紙，得手後將支票交予訴外人乙○○持向鍾義和
    調取現金，再轉由鍾張玉英提示，嗣為陳福堂發現上情，通知甲○○向銀行掛失
    止付，始未被提領，因認被告丙○涉犯刑法第三百二十條第一項之竊盜罪嫌。
二、公訴人以被告涉犯右揭罪嫌，無非以被害人陳福堂及證人甲○○之證述為其論罪
    之依據。
三、按犯罪事實，應依證據認定之，無證據不得推定其犯罪事實。又不能證明被告犯
    罪者，應諭知無罪之判決，刑事訴訟法第一百五十四條、第三百零一條第一項定
    有明文。次按被害人之陳述，必須並無瑕疵可指，且就其他方面調查又與事實相
    符，始得據為論罪科刑之基礎，六十一年台上字第三０九九號判例意旨可資參照
    。訊據被告丙○堅決否認有何竊盜之犯行，辯稱，是乙○○原本要向我借錢，我
    因沒錢才告訴陳福堂，陳福堂就同意將上開支票先借予乙○○。後來發票人甲○
    ○要延期，便要求陳福堂延期，但陳福堂已經將上開支票轉出，才告訴甲○○申
    報遺失等語。經查，上開支票確係因乙○○需款使用，由原持票人陳福堂所借出
    ，並非遭竊之事實，業據證人陳福堂於本院審理中到庭證述明確，陳福堂證稱：
    支票是被告向我騙借去的，現在我錢已拿不回來了等語在卷（見本院八十九年二
    月九日審判筆錄）。而證人甲○○亦到庭證稱：上開支票是我拿去向陳福堂借現
    用，五月間快到期時，我要求陳福堂讓我延期，陳福堂跟我說支票被偷了，我本
    來不相信，以為支票被他孫子拿去玩，但他一直說是被偷了，我才於五月二十一
    日去辦止付等語（同上開審判筆錄）。顯見本件實係陳福堂將上開支票借出後，
    因與丙○發生債務糾紛，乃以遭竊為名通知發票人止付甚明。復參以被害人陳福
    堂始終未曾將遭竊之被害事實申報犯罪偵查機關，且其除上開支票外，並無任何
    財物損失，均與常情有悖，益徵被告上開所辯，均屬非虛。揆諸上開說明，即難
    以被害人於偵查中有瑕疵之指訴，遽論被告刑法竊盜之罪責。此外，復查無其他
    積極證據足認有該犯行，揆諸前揭法條意旨，即應為被告無罪之諭知。
三、至於陳福堂謊報票據遺失所為，是否另涉刑法第一百七十一條第一項之未指定犯
    人之誣告罪，應另請檢察官偵查，附此敘明。
據上論斷，應依刑事訴訟法第三百零一條第一項，判決如主文。
本案經檢察官呂建昌到庭執行職務。
中      華      民      國    八十九    年      二      月    二十三    日
                                  臺灣高雄地方法院刑事第一庭
                                      法  官    蔡    廣    昇
右正本證明與原本無異。
如不服本判決，應於判決送達後十日內，向本院提出上訴狀。
                                      書記官    張    乃    昇
中    華    民    國      八十九      年      二      月     二十四     日


司法院資訊處製作；財團法人民間司法改革基金會備份。
